---
title: "PDRPy - Praca Domowa 1"
author: "Michał Szeląg"
date: "May 13, 2022"
output: 
  html_document:
  toc: true
toc_depth: 2
number_sections: true
---
  
# Wstęp
W poniższej pracy przedstawione jest wykonanie pracy domowej nr 1 z przedmiotu Prztwarzanie danych w językach R i Python. Po kodzie do każdego z zadań 1-4 jest sprawdzona poprawność uzyskanych wyników, a na koniec wykonany microbenchmark na wszystkich metodach przetwrzarzających podane dane.

W zapytaniach SQL zmieniono znak "’" na "'".



Wykonane zadania: 

funckjami bazowymi - 1, 2, 3, 4

dplyr - 1, 2, 3, 4, 5

data.table - nie wykonane.




Wczytanie danych:
```{r, warning=FALSE}
Badges <- read.csv("Badges.csv.gz")
Posts <- read.csv("Posts.csv.gz")
Users <- read.csv("Users.csv.gz")
Votes <- read.csv("Votes.csv.gz")

library(dplyr)
```
  
# Rozwiązania

## Zadanie 1
Top 10 etykiet Badge o najwiekszej ilosci wystąpień, z nazwą etykiety i najmniejszą klasą spośród etykiet jednego typu.
  

```{r, warning=FALSE}
# solution 0 - sql
sql1 <- function(Badges){
  res_sql <- sqldf::sqldf('SELECT Name,
  COUNT(*) AS Number,
  MIN(Class) AS BestClass
  FROM Badges
  GROUP BY Name
  ORDER BY Number DESC
  LIMIT 10')
}

# solution 1 - base functions
base1 <- function(Badges){
  res_base <-
    aggregate(Badges$Class, 
              Badges["Name"], 
              function(x) c(Number = length(x), BestClass = min(x)))
  res_base <- cbind.data.frame(Name = res_base[,1], res_base[,2])
  res_base <- res_base[order(-res_base$Number),]
  res_base <- head(res_base, 10)
}

# solution 2 - dplyr
dplyr1 <- function(Badges){
   
  res_dplyr <- 
    Badges[, c("Id", "Name", "Class")] %>%
    group_by(Name) %>%
    summarise(
      Number = n(),
      BestClass = min(Class)) %>%
    arrange(desc(Number)) %>%
    slice_head(n=10)
}
# Wyniki
res_base1 <- base1(Badges)
res_sql1 <- sql1(Badges)
res_dplyr1 <- dplyr1(Badges)
```
Zgodność wyników:
```{r}
dplyr::all_equal(res_sql1, res_base1)
compare::compare(res_sql1, res_base1, allowAll = TRUE)
dplyr::all_equal(res_sql1, res_dplyr1)
compare::compare(res_sql1, res_dplyr1, allowAll = TRUE)
```


## Zadanie 2
Liczba postów, zamieszczonych przez wszystkich uzytkownikow pochodzących z danej lokacji.
  
```{r, warning=FALSE}
# solution 0 - sqldf
sql2 <- function(Posts, Users){
  res_sql <- sqldf::sqldf(
  "SELECT Location, COUNT(*) AS Count
  FROM (
        SELECT Posts.OwnerUserId, Users.Id, Users.Location
        FROM Users
        JOIN Posts ON Users.Id = Posts.OwnerUserId
        )
  WHERE Location NOT IN ('')
  GROUP BY Location
  ORDER BY Count DESC
  LIMIT 10")
}

# solution 1 - base functions
base2 <- function(Posts, Users){
  res <- merge(Users, Posts,  by.x = "Id", by.y="OwnerUserId")
  res <- data.frame(OwnerUserId = res$Id, 
                    Id = res$Id,  
                    Location = res$Location)
  res <- res[res$Location != "", ]
  
  res <- aggregate(res[,1], by = res[c("Location")], length)
  colnames(res)[2] <- "Count"
  res <- res[order(-res$Count),]
  res <- head(res, 10)
}

# solution 2 - dplyr
dplyr2 <- function(Posts, Users){
   
  res_dplyr <- 
    inner_join(Users,Posts,  by = c("Id" = "OwnerUserId")) %>%
    select(c(Id, Location)) %>%
    filter(Location != "") %>%
    group_by(Location) %>%
    summarise(
      Count = n()) %>%
    arrange(desc(Count)) %>%
    slice_head(n=10)
}
  

# Wyniki
res_base2 <- base2(Posts, Users)
res_sql2 <- sql2(Posts, Users)
res_dplyr2 <- dplyr2(Posts, Users)

```
Zgodność wyników:
```{r}
dplyr::all_equal(res_sql2, res_base2)
compare::compare(res_sql2, res_base2, allowAll = TRUE)
dplyr::all_equal(res_sql2, res_dplyr2)
compare::compare(res_sql2, res_dplyr2, allowAll = TRUE)
```

## Zadanie 3
Top 10 postów, które uzyskały najwięcej odpowiedzi.

```{r, warning=FALSE}
# solution 0 - sql
sql3 <- function(Posts, Users){
  res_sql <- sqldf::sqldf(
    "SELECT
        Users.AccountId,
        Users.DisplayName,
        Users.Location,
        AVG(PostAuth.AnswersCount) as AverageAnswersCount
    FROM
        (
        SELECT
        AnsCount.AnswersCount,
        Posts.Id,
        Posts.OwnerUserId
        FROM 
            (
            SELECT Posts.ParentId, COUNT(*) AS AnswersCount
            FROM Posts
            WHERE Posts.PostTypeId = 2
            GROUP BY Posts.ParentId
            ) AS AnsCount
        JOIN Posts ON Posts.Id = AnsCount.ParentId
        ) AS PostAuth
    JOIN Users ON Users.AccountId=PostAuth.OwnerUserId
    GROUP BY OwnerUserId
    ORDER BY AverageAnswersCount DESC
    LIMIT 10
")
}

# solution 1 - base functions
base3 <- function(Posts, Users){
  ansCount <- Posts[Posts$PostTypeId == 2, c("Id", "ParentId")]
  ansCount <- aggregate(ansCount[ , 1], by = ansCount[c("ParentId")], length)
  colnames(ansCount)[2] <- "AnswersCount"
  
  postAuth <- merge(Posts, ansCount, by.x = "Id", by.y = "ParentId")
  postAuth <- data.frame(AnswersCount = postAuth$AnswersCount, 
                         Id = postAuth$Id,  
                         OwnerUserId = postAuth$OwnerUserId)
  
  res <- merge(Users, postAuth, by.x = "AccountId", by.y = "OwnerUserId")
  res <- aggregate(res["AnswersCount"], 
                   by = res[c("AccountId",
                              "DisplayName",
                              "Location")], 
                   mean)
  
  colnames(res)[colnames(res) == "AnswersCount"] <- "AverageAnswersCount"
  res <- res[order(-res$AverageAnswersCount), ] #TO ZMIENIC
  res <- head(res, 10) 
  res %>% as.data.frame(row.names = 1:nrow(.))
}

# solution 2 - dplyr
dplyr3 <- function(Posts, Users){
   
  res_dplyr <- Posts %>%
  filter(PostTypeId == 2) %>%
  select(Id, ParentId, PostTypeId) %>%
  group_by(ParentId) %>%
  summarise(AnswersCount = n()) %>%
  inner_join(x = Posts, y = ., by = c("Id" = "ParentId")) %>%
  select(AnswersCount, Id, OwnerUserId) %>%
  inner_join(x = Users, y = ., by = c("AccountId" = "OwnerUserId")) %>%
  select(AccountId, AnswersCount) %>%
  group_by(AccountId) %>%
  summarise(AverageAnswersCount = mean(AnswersCount)) %>%
  inner_join(x = Users, y = ., by = "AccountId") %>% #getting location and name back
  select(AccountId, DisplayName, Location, AverageAnswersCount) %>%
  arrange(desc(AverageAnswersCount)) %>%
  slice_head(n=10)
}
  

# Wyniki
res_base3 <- base3(Posts, Users)
res_sql3 <- sql3(Posts, Users)
res_dplyr3 <- dplyr3(Posts, Users)

```
Zgodność wyników:
```{r}
dplyr::all_equal(res_sql3, res_base3)
compare::compare(res_sql3, res_base3, allowAll = TRUE)
dplyr::all_equal(res_sql3, res_dplyr3)
compare::compare(res_sql3, res_dplyr3, allowAll = TRUE)
```

## Zadanie 4
Post(typu PostTypeId=1), który w danym roku ma najwięcej UpVote-ów (typu VoteTypeId=2). Wiersze zawierają tytuł rekordowego posta, rok zamieszenia i ilość UpVote-ów (maksimum danego roku).
```{r, warning=FALSE}
# solution 0 - sqldf
sql4 <- function(Posts, Votes){
  res_sql <- sqldf::sqldf(
    "SELECT
        Posts.Title,
        UpVotesPerYear.Year,
        MAX(UpVotesPerYear.Count) AS Count
    FROM 
        (
        SELECT
            PostId,
            COUNT(*) AS Count,
            STRFTIME('%Y', Votes.CreationDate) AS Year
        FROM Votes
        WHERE VoteTypeId=2
        GROUP BY PostId, Year
        ) AS UpVotesPerYear
    JOIN Posts ON Posts.Id=UpVotesPerYear.PostId
    WHERE Posts.PostTypeId=1
    GROUP BY Year
    ORDER BY Year ASC

")
}

# solution 1 - base functions
base4 <- function(Posts, Votes){
  inner <- Votes[Votes$VoteTypeId == 2, 
                 c("PostId", "Id", "CreationDate")]
  inner["CreationDate"] <- lapply(inner["CreationDate"], 
                                  function(d) c(format(as.Date(d), "%Y")))
  colnames(inner)[colnames(inner) == "CreationDate"] <- "Year"
  inner <- aggregate(inner[ , 2], by = inner[c("PostId", "Year")], length)
  colnames(inner)[colnames(inner) == "x"] <- "Count"
  
  outer <- Posts[Posts$PostTypeId == 1, c("Id", "Title")]
  outer <- merge(outer, inner, by.x = "Id", by.y = "PostId")
  x <- outer 
  x_splitted <- split(x, x$Year)
  x_agg <- lapply(x_splitted, function(z) z[which.max(z$Count), ])
  outer <- data.frame(
                      Title = sapply(x_agg, function(z) z$Title),
                      Year = sapply(x_agg, function(z) z$Year),
                      Count = sapply(x_agg, function(z) z$Count)                      
                    )
  outer <- outer[order(outer$Year), ]
}

# solution 2 - dplyr
dplyr4 <- function(Posts, Votes){
   
  res_dplyr <- Votes %>% 
    filter(VoteTypeId ==2) %>%
    select(PostId, Id, CreationDate) %>%
    mutate(Year = format(as.Date(CreationDate), "%Y")) %>%
    group_by(PostId, Year) %>%
    summarize(Count = n(), .groups = 'drop') %>%
    inner_join(x = Posts %>%  filter(PostTypeId == 1) %>% select(Id, Title),
               y = ., by = c("Id" = "PostId")) %>%
    group_by(Year) %>%
    filter(Count == max(Count)) %>%
    select(Title, Year, Count) %>%
    arrange(Year) 
}

# Wyniki
res_base4 <- base4(Posts, Votes)
res_sql4 <- sql4(Posts, Votes)
res_dplyr4 <- dplyr4(Posts, Votes)
```

Zgodność wyników:
```{r}
dplyr::all_equal(res_sql4, res_base4)
compare::compare(res_sql4, res_base4, allowAll = TRUE)
dplyr::all_equal(res_sql4, res_dplyr4)
compare::compare(res_sql4, res_dplyr4, allowAll = TRUE)
```
## Zadanie 5
Top 10 postów (typu PostTypeId=1), które w latach 2021-2020 uzyskały 0 głosów. Sortowanie względem ilości głosów sprzed 2020 roku.
```{r}
# solution 0 - sqldf
sql5 <- function(Posts, Votes){
  res_sql <- sqldf::sqldf(
    "SELECT
    Posts.Title,
    VotesByAge2.OldVotes
    FROM Posts
    JOIN (
        SELECT
            PostId,
            MAX(CASE WHEN VoteDate = 'new' THEN Total ELSE 0 END) NewVotes,
            MAX(CASE WHEN VoteDate = 'old' THEN Total ELSE 0 END) OldVotes,
            SUM(Total) AS Votes
        FROM (
            SELECT
              PostId,
              CASE STRFTIME('%Y', CreationDate)
                WHEN '2021' THEN 'new'
                WHEN '2020' THEN 'new'
                ELSE 'old'
              END VoteDate,
              COUNT(*) AS Total
            FROM Votes
            WHERE VoteTypeId IN (1, 2, 5)
            GROUP BY PostId, VoteDate
            ) AS VotesByAge
        GROUP BY VotesByAge.PostId
        HAVING NewVotes=0
        ) AS VotesByAge2 ON VotesByAge2.PostId=Posts.ID
    WHERE Posts.PostTypeId=1
    ORDER BY VotesByAge2.OldVotes DESC
    LIMIT 10


")
}


# solution 2 - dplyr
dplyr5 <- function(Posts, Votes){
  library(dplyr)
  res_dplyr <- Votes %>%
    filter(VoteTypeId %in% c(1, 2, 5)) %>%
    mutate(Year = format(as.Date(CreationDate), "%Y")) %>%
    mutate(VoteDate = case_when(
      Year == 2021 ~ 'new',
      Year == 2020 ~ 'new',
      TRUE ~ 'old'
    )) %>%
    group_by(PostId, VoteDate) %>%
    summarize(Total = n(), .groups = 'drop') %>% # end of VotesByAge  nowe/stare głosy na posty 
    mutate( 
      NewVotes = if_else(VoteDate == 'new', Total, 0L)) %>%
    mutate( 
      OldVotes = if_else(VoteDate == 'old', Total, 0L)) %>%
    group_by(PostId) %>%
    summarize(
      NewVotes = max(NewVotes),
      OldVotes = max(OldVotes),
      Votes = sum(Total)) %>%
    filter(NewVotes == 0) %>% #2 wiersze z rozną wartosia zmienione na kolumny
    inner_join(x = Posts %>%  filter(PostTypeId == 1), 
               y = ., by = c("Id" = "PostId")) %>%
    select(Title, OldVotes) %>%
    arrange(desc(OldVotes))%>%
    slice_head(n=10)
}


# testing
res_sql5 <- sql5(Posts, Votes)
res_dplyr5 <- dplyr5(Posts, Votes)
```
Zgodność wyników;
```{r}
dplyr::all_equal(res_sql5, res_dplyr5)
compare::compare(res_sql5, res_dplyr5, allowAll = TRUE)
```




# Benchmark

```{r}
# Zadanie 1
microbenchmark::microbenchmark(
  sqldf1 = sql1(Badges),
  base1 = base1(Badges),
  dplyr1 = dplyr1(Badges)
) -> res1
summary(res1) 

```

```{r}
# Zadanie 2
microbenchmark::microbenchmark(
  sqldf2 = sql2(Posts, Users),
  base2 = base2(Posts, Users),
  dplyr2 = dplyr2(Posts, Users)
) -> res2
summary(res2)

```

```{r}
# Zadanie 3
microbenchmark::microbenchmark(
  sqldf3 = sql3(Posts, Users),
  base3 = base3(Posts, Users),
  dplyr3 = dplyr3(Posts, Users)
) -> res3
summary(res3)
```

```{r}
# Zadanie 4
microbenchmark::microbenchmark(
  sqldf4 = sql4(Posts, Votes),
  base4 = base4(Posts, Votes),
  dplyr4 = dplyr4(Posts, Votes)
) -> res4
summary(res4)

```

```{r}
# Zadanie 5
microbenchmark::microbenchmark(
  sqldf5 = sql5(Posts, Votes),
  dplyr5 = dplyr5(Posts, Votes)
) -> res5
summary(res5)
```


# Podsumowanie
Dla pierwszych trzech zapytań najwolniejszą z testowanych metod była
ta korzystająca z biblioteki sqldf, zarówno funkcje bazowe jak i dplyr
pozwalają osiągnąc lepsze rezultaty. W przypadku zapytania nr 4 moje
rozwiązania korzystające z funckji bazowych jak i biblioteki dplyr byly
średnio ok. 4 razy wolniejsze od rozwiąznia referenecyjnego. Benchamrk do zadania 5 został pominięty w pliku html z uwagi na bardzo długi czas wykonania.